臺灣臺南地方法院刑事判決
110年度交易字第461號
公  訴  人  臺灣臺南地方檢察署檢察官
被      告  陳宥均


上列被告因過失傷害案件，經檢察官提起公訴（110年度偵字第7
594號），被告於準備程序中就被訴事實為有罪之陳述，經本院
改依簡式程序審理，判決如下：
    主  文
陳宥均犯過失傷害罪，處有期徒刑陸月，如易科罰金，以新臺幣
壹仟元折算壹日。
    事 實 及 理 由
一、本件被告陳宥均所犯刑法第284條前段之過失傷害罪，並非
    死刑、無期徒刑或最輕本刑為三年以上有期徒刑之罪，亦非
    高等法院管轄第一審案件，其於本院準備程序進行中，就被
    訴事實為有罪之陳述，經法官告知簡式審判程序之旨，並聽
    取檢察官及被告之意見後，本院合議庭依刑事訴訟法第273
    之1第1項、第273條之2等規定，裁定進行簡式審判程序，是
    本案之證據調查，不受同法關於證據能力認定規定及調查方
    式之限制，合先敘明。
二、本件犯罪事實及證據，除就證據部分記載：「現場照片及監
    視器翻拍照片共26張」，應更正為：「現場照片26張」，並
    增列：「被告於本院準備程序及審理中之自白（見院卷第11
    1、118頁）」、「臺南市立醫院（委託秀傳醫療社團法人經
    營）診斷證明書、義大醫療財團法人義大醫院診斷證明書各
    1紙（見院卷第83、85頁）」及「行車紀錄器光碟1片（偵卷
    牛皮紙袋內）」外，餘均引用起訴書所載（如附件）。
三、核被告所為，係犯刑法第284條前段之過失傷害罪。又被告
    肇事後，於報案人或勤務指揮中心轉來資料未報明肇事人姓
    名，即犯罪未被任何有偵查犯罪職權之機關或公務員發覺前
    ，於員警據報前往現場處理時在場，並當場承認為肇事人，
    有臺南市政府警察局第六分局道路交通事故肇事人自首情形
    紀錄表1紙在卷可稽（見警卷第35頁），其對於未發覺之罪
    自首而接受裁判，爰依刑法第62條前段之規定減輕其刑。
四、爰審酌被告駕車上路，本應注意遵守交通規則，以維自身及
    用路人車之安全，其於匯入車道時疏未讓直行車先行，肇生
    本件車禍，致告訴人受有右側近端肱骨粉碎性骨折併脫臼、
    右側恥骨骨折、右側遠端橈尺骨半脫位等傷害，傷勢非輕，
    自屬可議，並考量被告犯後坦認犯行，惟迄未賠償告訴人之
    損害，兼衡其自陳二技畢業之教育程度，已婚、育有2名子
    女（2歲、15歲），目前從事服務業，月收入約新臺幣4萬元
    ，現與公、婆、先生及小孩同住（見院卷第118至119頁）等
    一切情狀，量處如主文所示之刑，並諭知易科罰金折算標準
    。
據上論斷，應依刑事訴訟法第299條第1項前段、第273條之1第1
項、第310條之2，刑法第284條前段、第62條前段、第41條第1項
前段，刑法施行法第1條之1第1項，判決如主文。
本案經檢察官董和平提起公訴，檢察官鄭聆苓到庭執行職務。
中　　華　　民　　國　　110 　年　　8 　　月　　30　　日
                  刑事第十五庭   法　官  張婉寧
以上正本證明與原本無異。
如不服本判決應於收受本判決後20日內向本院提出上訴書狀，並
應敘述具體理由。其未敘述上訴理由者，應於上訴期間屆滿後20
日內向本院補提理由書狀（均須按他造當事人之人數附繕本）「
切勿逕送上級法院」。 
　　　　　　　　　　　　　　　　 書記官  蔡雅惠
中　　華　　民　　國　　110 　年　　8 　　月　　31　　日

附錄論罪科刑法條：
中華民國刑法第284條
因過失傷害人者，處1年以下有期徒刑、拘役或10萬元以下罰金
；致重傷者，處3年以下有期徒刑、拘役或30萬元以下罰金。

附件：
臺灣臺南地方檢察署檢察官起訴書
                                     110年度偵字第7594號
　　被　　　告　陳宥均　女　42歲（民國00年00月0日生）
　　　　　　　　　　　　住○○市○○區○○路00號
　　　　　　　　　　　　國民身分證統一編號：Z000000000號
上列被告因過失傷害案件，已經偵查終結，認應提起公訴，茲將
犯罪事實及證據並所犯法條分敘如下：
　　    犯罪事實
一、陳宥均於民國109年9月28日8時20分許，駕駛車牌號碼000-0
    000號自用小客車，沿臺南市南區台86快速道路下匝道向左
    準備匯入車道進入臺南市南區永成路時，本應注意匯入車道
    時，應讓直行車先行，而依當時天候晴、日間自然光線、柏
    油路面乾燥、無缺陷、無障礙物、視距良好等情狀，並無不
    能注意之情事，竟疏未注意及此，仍匯入永成路車道，適有
    薛憶萍騎乘車牌號碼000-0000號普通重型機車，沿臺南市南
    區永成路機慢車優先道由同南往北方向直行，亦行駛至上開
    地點，兩車發生碰撞，致使薛憶萍受有右側近端肱骨粉碎性
    骨折併脫臼、右側恥骨骨折、右側遠端橈尺骨半脫位之傷害
    。
二、案經薛憶萍訴由臺南市政府警察局第六分局報告偵辦。
　　    證據並所犯法條
一、證據清單及待證事實：
編號 證　據　清　單 待  　 證     事      實 1 被告陳宥均於警詢及偵查中之供述 被告於上開時、地，駕車與告訴人薛憶萍發生前揭交通事故，致告訴人受傷等事實。 2 告訴人薛憶萍於警詢及偵查中之證述 被告於上開時、地，駕車與告訴人發生前揭交通事故，致告訴人受傷等事實。 3 台南市立醫院診斷證明書1份 告訴人因本件交通事故受有犯罪事實欄所載傷害之事實。 4 道路交通事故現場圖、道路交通事故調查報告表㈠㈡各1份、現場照片及監視器翻拍照片共26張 被告於上開時、地，駕車與告訴人發生交通事故等事實。 5 臺南市車輛行車事故鑑定會109年11月27 日南市交鑑字第1091456492號函及所附南鑑0000000案鑑定意見書、臺南市政府110年1月22日府交智安字第1100141924號函及所附南覆0000000案鑑定意見書 本件交通事故肇因為：被告駕駛自小客車，匯入車道未讓直行車先行，為肇事原因。 
二、核被告所為，係犯刑法第284條前段之過失傷害罪嫌。
三、依刑事訴訟法第251條第1項提起公訴。
　  此　致
臺灣臺南地方法院
中　　華　　民　　國　 110　　年　　4 　　月　　8 　　日
　　　　　　　　　　　　　　　檢察官  董  和  平
本件證明與原本無異
中　　華　　民　　國　 110　　年　　4 　　月　　20　　日
                              書記官  魏  汝  婉
（本院按下略）